ja_JP.aff
SET UTF-8
LANG ja
FLAG long
# https://github.com/MrCorn0-0/hunspell_ja_JP/

ICONV 81
ICONV ｶﾞ ガ
ICONV ｷﾞ ギ
ICONV ｸﾞ グ
ICONV ｹﾞ ゲ
ICONV ｺﾞ ゴ
ICONV ｻﾞ ザ
ICONV ｼﾞ ジ
ICONV ｽﾞ ズ
ICONV ｾﾞ ゼ
ICONV ｿﾞ ゾ
ICONV ﾀﾞ ダ
ICONV ﾁﾞ ヂ
ICONV ﾂﾞ ヅ
ICONV ﾃﾞ デ
ICONV ﾄﾞ ド
ICONV ﾊﾞ バ
ICONV ﾋﾞ ビ
ICONV ﾌﾞ ブ
ICONV ﾍﾞ ベ
ICONV ﾎﾞ ボ
ICONV ﾊﾟ パ
ICONV ﾋﾟ ピ
ICONV ﾌﾟ プ
ICONV ﾍﾟ ペ
ICONV ﾎﾟ ポ
ICONV ｱ ア
ICONV ｲ イ
ICONV ｳ ウ
ICONV ｴ エ
ICONV ｵ オ
ICONV ｶ カ
ICONV ｷ キ
ICONV ｸ ク
ICONV ｹ ケ
ICONV ｺ コ
ICONV ｻ サ
ICONV ｼ シ
ICONV ｽ ス
ICONV ｾ セ
ICONV ｿ ソ
ICONV ﾀ タ
ICONV ﾁ チ
ICONV ﾂ ツ
ICONV ﾃ テ
ICONV ﾄ ト
ICONV ﾅ ナ
ICONV ﾆ ニ
ICONV ﾇ ヌ
ICONV ﾈ ネ
ICONV ﾉ ノ
ICONV ﾊ ハ
ICONV ﾋ ヒ
ICONV ﾌ フ
ICONV ﾍ ヘ
ICONV ﾎ ホ
ICONV ﾏ マ
ICONV ﾐ ミ
ICONV ﾑ ム
ICONV ﾒ メ
ICONV ﾓ モ
ICONV ﾔ ヤ
ICONV ﾕ ユ
ICONV ﾖ ヨ
ICONV ﾗ ラ
ICONV ﾘ リ
ICONV ﾙ ル
ICONV ﾚ レ
ICONV ﾛ ロ
ICONV ﾜ ワ
ICONV ｦ ヲ
ICONV ﾝ ン
ICONV ｧ ァ
ICONV ｨ ィ
ICONV ｩ ゥ
ICONV ｪ ェ
ICONV ｫ ォ
ICONV ｯ ッ
ICONV ｬ ャ
ICONV ｭ ュ
ICONV ｮ ョ
ICONV ｰ ー

#拼写变体
MAP	89
MAP	あア
MAP	かカ
MAP	さサ
MAP	たタ
MAP	なナ
MAP	はハ
MAP	まマ
MAP	やヤ
MAP	らラ
MAP	わワ
MAP	んン
MAP	いイ
MAP	きキ
MAP	しシ
MAP	ちチ
MAP	にニ
MAP	ひヒ
MAP	みミ
MAP	りリ
MAP	うウ
MAP	くク
MAP	すス
MAP	つツ
MAP	ぬヌ
MAP	ふフ
MAP	むム
MAP	ゆユ
MAP	るル
MAP	えエ
MAP	けケ
MAP	せセ
MAP	てテ
MAP	ねネ
MAP	へヘ
MAP	めメ
MAP	れレ
MAP	おオ
MAP	こコ
MAP	そソ
MAP	とト
MAP	のノ
MAP	ほホ
MAP	もモ
MAP	よヨ
MAP	ろロ
MAP	をヲ
MAP	がガ
MAP	ざザ
MAP	だダ
MAP	ばバ
MAP	ぱパ
MAP	ぎギ
MAP	じジ
MAP	ぢヂ
MAP	びビ
MAP	ぴピ
MAP	ぐグ
MAP	ずズ
MAP	づヅ
MAP	ぶブ
MAP	ぷプ
MAP	げゲ
MAP	ぜゼ
MAP	でデ
MAP	べベ
MAP	ぺペ
MAP	ごゴ
MAP	ぞゾ
MAP	どド
MAP	ぼボ
MAP	ぽポ
MAP	(ゃ)(ャ)
MAP	(ゅ)(ュ)
MAP	(ょ)(ョ)
MAP	(っ)(ッ)
MAP	(ぁ)(ァ)
MAP	(ぃ)(ィ)
MAP	(ぅ)(ゥ)
MAP	(ぇ)(ェ)
MAP	(ぉ)(ォ)
MAP	(ゎ)(ヮ)
MAP	(ゐ)(ヰ)
MAP	(ゑ)(ヱ)
MAP	(ゔ)(ヴ)
MAP	(ゕ)(ヵ)
MAP	(ゖ)(ヶ)
MAP	(ゝ)(ヽ)
MAP	(ゞ)(ヾ)
MAP	(ゟ)(ヿ)

REP 13
REP かけ  掛け かけ
REP かか  掛か かか
REP かか  掛 かか
REP がけ  掛け がけ
REP がか  掛か がか
REP がか  掛 がか
REP あが 上が あが
REP あが 上 あが
REP あげ 上げ あげ
REP すぎ 過ぎ すぎ
REP つ 付 つ
REP づ 付 づ
REP や 遣 や[らりるれろっ]
#REP つけ 付け つけ
#REP づけ 付け づけ

#REP かける  掛ける かける$
#REP かかる  掛かる かかる$
#REP がける  掛ける がける$
#REP がかる  掛かる がかる$
#REP あがる 上がる あがる$
#REP あげる 上げる あげる$
#REP つく 付く つく$
#REP づく 付く づく$
#REP つける 付ける つける$
#REP づける 付ける づける$

#五段未然形
SFX	5A	Y	10		
SFX	5A	く	か/f1f2f3f4f5f6	く	
SFX	5A	ぐ	が/f1f2f3f4f5f6	ぐ
SFX	5A	す	さ/f1f2f3f4f5f6	す	
SFX	5A	つ	た/f1f2f3f4f5f6	つ
SFX	5A	ぬ	な/f1f2f3f4f5f6	ぬ	
SFX	5A	ぶ	ば/f1f2f3f4f5f6	ぶ
SFX	5A	む	ま/f1f2f3f4f5f6	む	
SFX	5A	る	ら/f1f2f3f4f5f6	る
SFX	5A	う	わ/f1f2f3f4f5f6	う
SFX	5A	り	ら/f1f2f3f4f5f6Yo	り			

SFX	f1	Y	1	
SFX	f1	0	ない	.
SFX	f2	Y	1	
SFX	f2	0	ぬ	.
SFX	f3	Y	2	
SFX	f3	0	ず	.
SFX	f3	0	ざる	.
SFX	f4	Y	1	
SFX	f4	0	ん	.
SFX	f5	Y	1	
SFX	f5	0	なく	.
SFX	f6	Y	1	
SFX	f6	0	なかった	.

#五段連用形
SFX	5I	Y	10	
SFX	5I	く	き/m0m1m2m3m4m5m6m7TiTItiSuSgNgQq	く
SFX	5I	ぐ	ぎ/m0m1m2m3m4m5m6m7TiTItiSuSgNgQq	ぐ
SFX	5I	す	し/m0m1m2m3m4m5m6m7TiTItiSuSgNgQq	す
SFX	5I	つ	ち/m0m1m2m3m4m5m6m7TiTItiSuSgNgQq	つ
SFX	5I	ぬ	に/m0m1m2m3m4m5m6m7TiTItiSuSgNgQq	ぬ
SFX	5I	ぶ	び/m0m1m2m3m4m5m6m7TiTItiSuSgNgQq	ぶ
SFX	5I	む	み/m0m1m2m3m4m5m6m7TiTItiSuSgNgQq	む
SFX	5I	る	り/m0m1m2m3m4m5m6m7TiTItiSuSgNgQq	る
SFX	5I	う	い/m0m1m2m3m4m5m6m7TiTItiSuSgNgQq	う
SFX	5I	り	り/m0m1m2m3m4m5m6m7TiTItiSuSgNgQq	り

SFX	m0	Y	1	
SFX	m0	0	ます	.
SFX	m1	Y	1	
SFX	m1	0	ませ	.
SFX	m2	Y	1	
SFX	m2	0	まし	.
SFX	m3	Y	1	
SFX	m3	0	ません	.
SFX	m4	Y	1	
SFX	m4	0	まして	.
SFX	m5	Y	1	
SFX	m5	0	ました	.
SFX	m6	Y	1	
SFX	m6	0	ますれ	.
SFX	m7	Y	1	
SFX	m7	0	ましょう	.

SFX	Ti	Y	1	
SFX	Ti	0	たい	.
SFX	TI	Y	1	
SFX	TI	0	たく	.
SFX	ti	Y	1	
SFX	ti	0	たかった	.

SFX	Su	Y	1	
SFX	Su	0	そう	.
SFX	Sg	Y	1	
SFX	Sg	0	すぎる/1KUy	.
SFX	Ng	Y	1	
SFX	Ng	0	ながら	.
SFX	Qq	Y	1	
SFX	Qq	0	つつ	.

#五段連用形音便
SFX	5T	Y	10	
SFX	5T	く	い/TeTaTrTm	[^行]く
SFX	5T	く	っ/TeTaTrTm	行く
SFX	5T	ぐ	い/DeDaDrDm	ぐ
SFX	5T	す	し/TeTaTrTm	す
SFX	5T	つ	っ/TeTaTrTm	つ
SFX	5T	ぬ	ん/TeTaTrTm	ぬ
SFX	5T	ぶ	ん/TeTaTrTm	ぶ
SFX	5T	む	ん/TeTaTrTm	む
SFX	5T	る	っ/TeTaTrTm	る
SFX	5T	う	っ/TeTaTrTm	う

SFX	Te	Y	3	
SFX	Te	0	て	[っいしく]
SFX	Te	0	で	ん
SFX	Te	0	て	.
SFX	Tm	Y	3	
SFX	Tm	0	ても	[っいしく]
SFX	Tm	0	でも	ん
SFX	Tm	0	ても	.
SFX	Ta	Y	3	
SFX	Ta	0	た	[っいし]
SFX	Ta	0	だ	ん
SFX	Ta	0	た	.
SFX	Tr	Y	3	
SFX	Tr	0	たり	[っいし]
SFX	Tr	0	だり	ん
SFX	Tr	0	たり	.

SFX	De	Y	1	
SFX	De	0	で	.
SFX	Da	Y	1	
SFX	Da	0	だ	.
SFX	Dm	Y	1	
SFX	Dm	0	でも	.
SFX	Dr	Y	1	
SFX	Dr	0	だり	.


#五段假定命令
SFX	5E	Y	10	
SFX	5E	く	け/Ba	く
SFX	5E	ぐ	げ/Ba	ぐ
SFX	5E	す	せ/Ba	す
SFX	5E	つ	て/Ba	つ
SFX	5E	ぬ	ね/Ba	ぬ
SFX	5E	ぶ	べ/Ba	ぶ
SFX	5E	む	め/Ba	む
SFX	5E	る	れ/Ba	る
SFX	5E	う	え/Ba	う
SFX	5E	り	れ/Ba	り

SFX	Ba	Y	1	
SFX	Ba	0	ば	.

#五段推量形
SFX	5O	Y	9	
SFX	5O	く	こ/Yo	く
SFX	5O	ぐ	ご/Yo	ぐ
SFX	5O	す	そ/Yo	す
SFX	5O	つ	と/Yo	つ
SFX	5O	ぬ	の/Yo	ぬ
SFX	5O	ぶ	ぼ/Yo	ぶ
SFX	5O	む	も/Yo	む
SFX	5O	る	ろ/Yo	る
SFX	5O	う	お/Yo	う

SFX	Yo	Y	1	
SFX	Yo	0	う	.

#一段活用形變回原形
SFX	RU	Y	2	
SFX	RU	0	る	[^り]
SFX	RU	り	る	り

#一段活用態
SFX	1K	Y	1	
SFX	1K	る	0/TeTaTrTmf1f2f3f4f5f6m0m1m2m3m4m5m6m7TiTItiSuSgNgQq1Eba1M1myo	る

#一段假定命令推量
SFX	1E	Y	1	
SFX	1E	0	れ	.
SFX	ba	Y	1	
SFX	ba	0	れば	.
SFX	1M	Y	1	
SFX	1M	0	ろ	.
SFX	1m	Y	1	
SFX	1m	0	よ	.
SFX	yo	Y	1	
SFX	yo	0	よう	.

#可能動詞
SFX	KN	Y	9	
SFX	KN	く	け/RUTeTaTrTmf1f2f3f4f5f6m0m1m2m3m4m5m6m7TiTItiSuSgNgQq1Eba1M1myo	く
SFX	KN	ぐ	げ/RUTeTaTrTmf1f2f3f4f5f6m0m1m2m3m4m5m6m7TiTItiSuSgNgQq1Eba1M1myo	ぐ
SFX	KN	す	せ/RUTeTaTrTmf1f2f3f4f5f6m0m1m2m3m4m5m6m7TiTItiSuSgNgQq1Eba1M1myo	す
SFX	KN	つ	て/RUTeTaTrTmf1f2f3f4f5f6m0m1m2m3m4m5m6m7TiTItiSuSgNgQq1Eba1M1myo	つ
SFX	KN	ぬ	ね/RUTeTaTrTmf1f2f3f4f5f6m0m1m2m3m4m5m6m7TiTItiSuSgNgQq1Eba1M1myo	ぬ
SFX	KN	ぶ	べ/RUTeTaTrTmf1f2f3f4f5f6m0m1m2m3m4m5m6m7TiTItiSuSgNgQq1Eba1M1myo	ぶ
SFX	KN	む	め/RUTeTaTrTmf1f2f3f4f5f6m0m1m2m3m4m5m6m7TiTItiSuSgNgQq1Eba1M1myo	む
SFX	KN	る	れ/RUTeTaTrTmf1f2f3f4f5f6m0m1m2m3m4m5m6m7TiTItiSuSgNgQq1Eba1M1myo	る
SFX	KN	う	え/RUTeTaTrTmf1f2f3f4f5f6m0m1m2m3m4m5m6m7TiTItiSuSgNgQq1Eba1M1myo	う

SFX	Kn	Y	1	
SFX	Kn	る	れ/RUTeTaTrTmf1f2f3f4f5f6m0m1m2m3m4m5m6m7TiTItiSuSgNgQq1Eba1M1myo	る

#被動動詞
SFX	BD	Y	9	
SFX	BD	く	かれ/RUTeTaTrTmf1f2f3f4f5f6m0m1m2m3m4m5m6m7TiTItiSuSgNgQq1Eba1M1myo	く
SFX	BD	ぐ	がれ/RUTeTaTrTmf1f2f3f4f5f6m0m1m2m3m4m5m6m7TiTItiSuSgNgQq1Eba1M1myo	ぐ
SFX	BD	す	され/RUTeTaTrTmf1f2f3f4f5f6m0m1m2m3m4m5m6m7TiTItiSuSgNgQq1Eba1M1myo	す
SFX	BD	つ	たれ/RUTeTaTrTmf1f2f3f4f5f6m0m1m2m3m4m5m6m7TiTItiSuSgNgQq1Eba1M1myo	つ
SFX	BD	ぬ	なれ/RUTeTaTrTmf1f2f3f4f5f6m0m1m2m3m4m5m6m7TiTItiSuSgNgQq1Eba1M1myo	ぬ
SFX	BD	ぶ	ばれ/RUTeTaTrTmf1f2f3f4f5f6m0m1m2m3m4m5m6m7TiTItiSuSgNgQq1Eba1M1myo	ぶ
SFX	BD	む	まれ/RUTeTaTrTmf1f2f3f4f5f6m0m1m2m3m4m5m6m7TiTItiSuSgNgQq1Eba1M1myo	む
SFX	BD	る	られ/RUTeTaTrTmf1f2f3f4f5f6m0m1m2m3m4m5m6m7TiTItiSuSgNgQq1Eba1M1myo	る
SFX	BD	う	われ/RUTeTaTrTmf1f2f3f4f5f6m0m1m2m3m4m5m6m7TiTItiSuSgNgQq1Eba1M1myo	う

#使役動詞
SFX	UY	Y	9	
SFX	UY	く	かせ/RUTeTaTrTmf1f2f3f4f5f6m0m1m2m3m4m5m6m7TiTItiSuSgNgQq1Eba1M1myo	く
SFX	UY	ぐ	がせ/RUTeTaTrTmf1f2f3f4f5f6m0m1m2m3m4m5m6m7TiTItiSuSgNgQq1Eba1M1myo	ぐ
SFX	UY	す	させ/RUTeTaTrTmf1f2f3f4f5f6m0m1m2m3m4m5m6m7TiTItiSuSgNgQq1Eba1M1myo	す
SFX	UY	つ	たせ/RUTeTaTrTmf1f2f3f4f5f6m0m1m2m3m4m5m6m7TiTItiSuSgNgQq1Eba1M1myo	つ
SFX	UY	ぬ	なせ/RUTeTaTrTmf1f2f3f4f5f6m0m1m2m3m4m5m6m7TiTItiSuSgNgQq1Eba1M1myo	ぬ
SFX	UY	ぶ	ばせ/RUTeTaTrTmf1f2f3f4f5f6m0m1m2m3m4m5m6m7TiTItiSuSgNgQq1Eba1M1myo	ぶ
SFX	UY	む	ませ/RUTeTaTrTmf1f2f3f4f5f6m0m1m2m3m4m5m6m7TiTItiSuSgNgQq1Eba1M1myo	む
SFX	UY	る	らせ/RUTeTaTrTmf1f2f3f4f5f6m0m1m2m3m4m5m6m7TiTItiSuSgNgQq1Eba1M1myo	る
SFX	UY	う	わせ/RUTeTaTrTmf1f2f3f4f5f6m0m1m2m3m4m5m6m7TiTItiSuSgNgQq1Eba1M1myo	う

SFX	Uy	Y	1	
SFX	Uy	る	させ/RUTeTaTrTmf1f2f3f4f5f6m0m1m2m3m4m5m6m7TiTItiSuSgNgQq1Eba1M1myo	る

#使役被動動詞
SFX	UB	Y	9	
SFX	UB	く	かせられ/RUTeTaTrTmf1f2f3f4f5f6m0m1m2m3m4m5m6m7TiTItiSuSgNgQq1Eba1M1myo	く
SFX	UB	ぐ	がせられ/RUTeTaTrTmf1f2f3f4f5f6m0m1m2m3m4m5m6m7TiTItiSuSgNgQq1Eba1M1myo	ぐ
SFX	UB	す	させられ/RUTeTaTrTmf1f2f3f4f5f6m0m1m2m3m4m5m6m7TiTItiSuSgNgQq1Eba1M1myo	す
SFX	UB	つ	たせられ/RUTeTaTrTmf1f2f3f4f5f6m0m1m2m3m4m5m6m7TiTItiSuSgNgQq1Eba1M1myo	つ
SFX	UB	ぬ	なせられ/RUTeTaTrTmf1f2f3f4f5f6m0m1m2m3m4m5m6m7TiTItiSuSgNgQq1Eba1M1myo	ぬ
SFX	UB	ぶ	ばせられ/RUTeTaTrTmf1f2f3f4f5f6m0m1m2m3m4m5m6m7TiTItiSuSgNgQq1Eba1M1myo	ぶ
SFX	UB	む	ませられ/RUTeTaTrTmf1f2f3f4f5f6m0m1m2m3m4m5m6m7TiTItiSuSgNgQq1Eba1M1myo	む
SFX	UB	る	らせられ/RUTeTaTrTmf1f2f3f4f5f6m0m1m2m3m4m5m6m7TiTItiSuSgNgQq1Eba1M1myo	る
SFX	UB	う	わせられ/RUTeTaTrTmf1f2f3f4f5f6m0m1m2m3m4m5m6m7TiTItiSuSgNgQq1Eba1M1myo	う

SFX	Ub	Y	1	
SFX	Ub	る	させられ/RUTeTaTrTmf1f2f3f4f5f6m0m1m2m3m4m5m6m7TiTItiSuSgNgQq1Eba1M1myo	る
